臺灣高雄地方法院刑事判決　　　　　　　94年度訴字第3120號
公　訴　人　臺灣高雄地方法院檢察署檢察官
被　　　告　甲○○
上列被告因違反毒品危害防制條例案件，經檢察官提起公訴（94
年度毒偵字第6369號），嗣被告於本院準備程序為有罪之陳述，
經合議庭裁定由受命法官依簡式審判程序獨任審理，本院判決如
下：
    主  文
甲○○連續施用第一級毒品，處有期徒刑拾月，扣案第一級毒品
海洛因壹包（驗後淨重零點壹貳公克，空包裝重零點貳伍公克）
，沒收銷燬之；又連續施用第二級毒品，處有期徒肆月，扣案第
二級毒品甲基安非他命包（驗前毛重合計公克，驗後毛重合
計貳點柒公克），沒收銷燬之。應執行有期徒刑壹年，扣案第一
級毒品海洛因壹包（驗後淨重零點壹貳公克，空包裝重零點貳伍
公克）及第二級毒品甲基安非他命包（驗前毛重合計公克，
驗後毛重合計貳點柒公克），均沒收銷燬之。
    事實及理由
一、犯罪事實：甲○○前因施用毒品案件，經臺灣臺南地方法院
    以93年度毒聲字第766 號裁定令入戒治處所施以強制戒治，
    嗣因無繼續強制戒治之必要，於民國94年4 月12日執行完畢
    釋放出所，並由臺南地方法院檢察署檢察官於94年4 月21日
    以94年度戒毒偵第74號為不起訴處分確定。詎甲○○仍不知
    戒除毒癮，於強制戒治執行完畢釋放後之5 年內，復分別基
    於施用第一、二級毒品之概括犯意，自94年7 月15日下午4
    時許起至94年10月4 日上午10時許止，在台南縣永康市○○
    ○路845 巷4 號住處等處，分別以海洛因摻水稀釋以針筒注
    射、將甲基安非他命置於玻璃球吸食器內點火吸食煙霧之方
    式，海洛因約每日1 次，甲基安非他命約3 日施用1 次，各
    連續施用第一、二級毒品多次。嗣於(一)94年7 月23日晚上8
    時許，在高雄市○○區○○路與高速公路口，甲○○因形跡
    可疑經警攔檢盤查而查獲，並扣得甲○○所有之第一級毒品
    海洛因1 包（驗後淨重0.12公克，空包裝重0.25公克）及第
    二級毒品甲基安非他命3 包（驗前毛重分別為1.4 公克、0.
    7 公克、0.9 公克，合計3.0 公克，驗後毛重分別為1.3 公
    克、0.6 公克、0.8 公克，合計2.7 公克）；(二)94年10月4
    日晚上7 時4 分許，因屬列管毒品人口，經臺南縣警察局永
    康分局採尿送驗。案經高雄市政府警察局保安警察大隊報請
    臺灣高雄地方法院檢察署檢察官偵查起訴。
二、認定事實所憑之證據：
  (一)被告甲○○於本院審理時之自白（見本院卷第38、54頁）。
  (二)扣押筆錄、扣押物品目錄表各1 份（見警卷笫12至15頁）、
    照片3 幀（見警卷笫9 至11頁）。
  (三)尿液採證代碼對照表、高雄市立凱旋醫院94年8 月1 日濫用
    藥物尿液檢驗報告各1 份（見警卷笫17頁、偵卷第14頁）。
  (四)高雄醫學大學附設中和紀念醫院94年8 月23日檢驗報告3 份
    （見本院卷笫13至15頁）
  (五)法務部調查局94年10月4 日鑑定通知書1 份（見本院卷第31
    頁）。
  (六)列管毒品人口尿液檢體採集送驗紀錄表、長榮大學確認報告
    各1 份（見本院卷笫45、46頁）
  (七)刑案資料查註紀錄表、全國施用毒品案件紀錄表、臺灣高雄
    地方法院院內索引卡紀錄表報表、臺灣高等法院被告前案紀
    錄表各1 份。
三、按海洛因係毒品危害防制條例第2 條第2 項第1 款所稱之第
    一級毒品，甲基安非他命係同條項第2 款所稱之第二級毒品
    ，均不得非法持有、施用。核被告所為，係犯毒品危害防制
    條例第10條第1 項之施用第一級毒品罪及同條第2 項之施用
    第二級毒品罪。其持有第一、二級毒品後進而施用，其持有
    之低度行為，應為施用之高度行為所吸收，不另論罪。又被
    告先後多次施用第一級及第二級毒品之犯行，各時間緊接，
    方法相同，所犯復為構成要件相同之罪名，顯各係基於概括
    犯意反覆為之，各應依連續犯規定論以一罪，並均依法加重
    其刑。被告所犯上述施用第一級及第二級毒品二罪，犯意各
    別，行為互殊，應予分論併罰。又94年7 月23日下午2 時以
    後起至94年10月4 日上午10時許止之被告犯行，雖未據檢察
    官起訴，然與起訴書所起訴部分有連續犯之裁判上一罪關係
    ，且經公訴檢察官於本院審理時請求一併審理（見本院卷笫
    52頁），當為起訴效力所及，本院自得一併審理，附此敘明
    。爰審酌被告前有違反麻醉藥品管理條例前科之素行（不構
    成累犯），有臺灣高等法院被告前案紀錄表1 份在卷可按，
    又因施用毒品案件，曾經強制戒治，仍未戒絕毒品，再犯本
    件施用毒品犯行，顯見其無悔改之意，意志不堅，有失政府
    制定毒品危害防制條例之立法美意，本不宜寬貸，惟念其施
    用毒品乃自戕一己之身體健康，所為尚未害及他人，犯罪後
    坦承犯行，態度尚稱良好及其犯罪之動機、目的、手段、智
    識程度、生活狀況等一切情狀，分別量處如主文所示之刑，
    並定其應執行刑。扣案第一級毒品海洛因1 包（驗後淨重0.
    12公克，空包裝重0.25公克且殘留微量海洛因難以分析剝離
    ）及笫二級毒品甲基安非他命3 包（驗前毛重分別為1.4 公
    克、0. 7公克、0.9 公克，合計3.0 公克，驗後毛重分別為
    1.3 公克、0.6 公克、0.8 公克，合計2.7 公克），爰依毒
    品危害防制條例第18條第1 項前段規定，不問屬於犯人與否
    ，予以宣告沒收銷燬之。
據上論斷，應依刑事訴訟法第273 條之1 第1 項、笫284 條之1
、第299 條第1 項前段、第310 條之2 、第454 條第1 項，毒品
危害防制條例第10條第1 項、第2 項、第18條第1 項前段，刑法
第11條、第56條、第51條第5 款、笫9 款，判決如主文。
本案經檢察官乙○○到庭執行職務。
中　　華　　民　　國　　94　　年　　12　　月　　08　　日
                  鳳山刑事第一庭  法　官  林永村
以上正本證明與原本無異。
如不服本判決，應於判決送達後10日內，向本院提出上訴狀。
中　　華　　民　　國　　94　　年　　12　　月　　08　　日
                                  書記官　李祥銘
附錄本判決論罪科刑法條：
毒品危害防制條例第10條：
施用第一級毒品者，處6月以上5年以下有期徒刑。
施用第二級毒品者，處3年以下有期徒刑。
